【裁判字號】    88,訴,679
【裁判日期】    890607
【裁判案由】    竊盜
【裁判全文】
臺灣基隆地方法院刑事判決                          八十八年度訴字第六七九號
    公  訴  人  臺灣基隆地方法院檢察署檢察官
    被      告  乙○○
右列被告因竊盜案件，經檢察官提起公訴（八十八年度偵字第三四九二號）及移送併
辦審理（八十八年度偵字第六八二五號、八十九年度偵字第二八三、五Ｏ四號），本
院判決如左：
    主  文
乙○○毀壞門扇竊盜，累犯，處有期徒刑捌月。
    事  實
一、乙○○曾於民國（下同）八十年間，因竊盜案件，經本院判處有期徒刑一年，又
    於八十二年間，因違反麻醉藥品管理條例案件，經臺灣高等法院判處有期徒刑七
    月，二案接續執行，於八十四年二月二十二日假釋出獄，八十四年四月三日縮短
    刑期假釋期滿未經撤銷假釋，視為有期徒刑執行完畢，猶不知悔改，竟意圖為自
    己不法之所有，於八十八年一月一日清晨六時許，偕不知情之友人甲○○至基隆
    市○○街五九號丙○○所經營之鐵工廠，持不詳工具毀壞鐵工廠大門之喇叭鎖後
    ，進入其內竊取丙○○所有之錏焊機一台、錏氣瓶一支、空氣壓縮機一台及電鑽
    一支，總價值約新臺幣（下同）四萬八千元，得手後搭乘計程車逃離現場。迄八
    十八年一月二十四日下午二時許，甲○○向警方供出上情，因而查獲。
二、案經基隆市警察局第四分局報請臺灣基隆地方法院檢察署檢察官偵查起訴。
    理  由
一、訊據被告乙○○固坦承於右揭時地竊取被害人丙○○所有之錏焊機一台、錏氣瓶
    一支及空氣壓縮機一台等情不諱，惟矢口否認有毀壞該工廠大門喇叭鎖及竊取電
    鑽之犯行，並辯稱當時工廠大門之喇叭鎖並未上鎖，伊將門推開進入工廠，僅竊
    取錏焊機一台、錏氣瓶一支及空氣壓縮機一台，未竊取電鑽云云。經查，右揭事
    實，業據證人甲○○於警訊及偵查中證述明確，且該工廠大門喇叭鎖確經破壞，
    電鑽一支亦同時遭竊之事實，亦據被害人丙○○於偵查中指述甚詳，被告所辯顯
    係避重就輕之詞，不足採信。本件事證明確，被告犯行洵堪認定。
二、核被告所為係犯刑法第三百二十一條第一項第二款毀壞門扇竊盜罪。查被告曾於
    八十年間，因竊盜案件，經本院判處有期徒刑一年，又於八十二年間，因違反麻
  醉藥品管理條例案件，經臺灣高等法院判處有期徒刑七月，二案接續執行，於八
    十四年二月二十二日假釋出獄，八十四年四月三日縮短刑期假釋期滿未經撤銷假
    釋，視為有期徒刑執行完畢，有本院被告全國前案紀錄表在卷可稽，其於前案有
    期徒刑執行完畢後五年以內再犯本件有期徒刑以上之罪，係累犯，應依刑法第四
    十七條之規定加重其刑。爰審酌被告之品行、犯罪動機、目的、手段、犯罪所生
    危害及犯罪後態度等一切情狀，量處如主文所示之刑。
三、檢察官移送併辦審理部分（八十八年度偵字第六八二五號、八十九年度偵字第二
    八三、五Ｏ四號）之犯罪時間，核與公訴人起訴之犯罪時間相隔達九個多月之久
    ，且被告亦當庭供稱其於八十八年一月一日至丙○○所經營之鐵工廠竊盜財物時
    ，另有正當工作，並未打算日後要繼續竊盜他人財物，且伊於八十八年一月一日
    竊取丙○○之財物後至八十八年十月份之期間內，並未另外竊取他人財物等語（
    詳見本院八十九年五月二十三日審判筆錄），顯見檢察官移送併辦審理部分與公
    訴人起訴部分並無連續犯之裁判上一罪關係，非起訴效力所及，本院不得併予審
    判，應退由檢察官另行偵結。
據上論斷，應依刑事訴訟法第二百九十九條第一項前段，刑法第三百二十一條第一項
第二款、第四十七條，判決如主文。
本案經檢察官蔡和憲到庭執行職務。
中      華      民      國    八十九    年      六      月      七      日
                                    臺灣基隆地方法院刑事第二庭
                                        法  官  蔡佳玲
右正本證明與原本無異。
如不服本判決，應於判決送達後十日內向本院提出上訴狀( 應附繕本 )，上訴於臺灣
高等法院。
                                        書記官  林家興
中      華      民      國    八十九    年      六      月      七      日
附錄論罪法條：
刑法第三百二十一條第一項第二款、
犯竊盜罪而有左列情形之一者，處六月以上五年以下有期徒刑：
二、毀越門扇、牆垣或其他安全設備而犯之者。


司法院資訊處製作；財團法人民間司法改革基金會備份。
